臺灣高等法院高雄分院刑事判決　　　　 96年度上訴字第645號
上　訴　人
即　被　告　甲○○○○○○○○.
　　　　　　　　　　民國66年.
指定辯護人　本院公設辯護人　孫妙岑
上列上訴人因違反毒品危害防制條例案件，不服臺灣高雄地方法
院95年度訴字第1453號中華民國96年2月12日第一審判決（起訴
案號：臺灣高雄地方法院檢察署95年度偵字第6656號），提起上
訴，本院判決如下：
     主  文
原判決撤銷。
甲○○○○○○○○○○ ○○○○○ （楊慶賢）連續販賣第二級毒品，處有期徒
刑捌年，並應於刑之執行完畢或赦免後，驅逐出境。未扣案之行
動電話壹支（含門號0000000000號SIM 卡壹張）及販
賣第二級毒品所得新臺幣壹萬貳仟伍佰元均沒收之；未扣案之行
動電話壹支（含門號0000000000號SIM 卡壹張）如不
能沒收時，追徵其價額；販賣第二級毒品所得新臺幣壹萬貳仟伍
佰元如全部或一部不能沒收時，以其財產抵償之。
    事  實
一、甲○○○○○○○○○○  ○○○○○ （楊慶賢）明知甲基安非他命係毒品
    危害防制條例第2 條第2 項第2 款規定列管之第二級毒品，
    未經許可不得擅自持有、販賣，竟基於販賣第二級毒品甲基
    安非他命之概括犯意，自民國94年2 月間起，先後在高雄市
    小港區飛機場附近、大坪頂公園內等處，以新臺幣（下同）
    3,000 元至5,000 元不等之代價，陸續以其所有行動電話00
    00000000號撥打姓名年籍不詳綽號「紅軍」之男子（紅軍所
    涉違反毒品危害防制條例案件案件，另經臺灣高雄地方法院
    檢察署檢察官偵辦中）使用之0000000000號行動電話聯絡之
    方式，購入不詳數量之第二級毒品甲基安非他命（起訴書誤
    載為安非他命）10餘次，購入後除自行施用（施用甲基安非
    他命部分犯行，另經檢察官聲請觀察勒戒，經原審法院以95
    年度毒聲字583 號裁定送觀察、勒戒，嗣因認無繼續施用傾
    向，經臺灣高雄地方法院檢察署檢察官以95年度毒偵字第19
    71號為不起訴處分）外，再予以分裝成小包裝（重量不詳）
    ，連續於附表所示時地，將第二級毒品甲基安非他命以每小
    包500 元之價格，售予泰國籍人士牟利（販賣時間、地點、
    對象及價格均詳如附表所示）。嗣於95年2 月2 日上午5時
    20分許，其因代IANGCHAIYATHUM CHALIAO（亞恰留）、PARA
    KHA SAYAN （沙揚）2 人銷售竊取得來之4 塊不鏽鋼壓縮廢
    料，在高雄縣大寮鄉○○村○○路上為警查獲，並扣得供楊
    慶賢施用而與本案販毒犯行無關之甲基安非他命3 小包（毛
    重約0.85公克）、吸管1 支等物，復經警循線偵辦後，始悉
    上情。
二、案經高雄縣政府警察局移送、高雄縣政府警察局林園分局報
　　請臺灣高雄地方法院檢察署檢察官偵查起訴。
　　理  由
壹、程序方面：
一、被告楊慶賢及辯護人於原審法院審理中以被告於警詢及偵查
    時所為陳述，因通譯牟家賢翻譯錯誤，誤譯為被告有自白販
    賣第二級毒品甲基安非他命，認被告於警詢及偵查中之自白
    無證據能力，並請求原審法院當庭勘驗警詢錄音帶及偵訊光
    碟。嗣經原審法院於95年8 月24日準備期日由受命法官先行
    勘驗被告之警詢錄音帶及偵訊光碟，勘驗結果因被告表示無
    法辨識警詢錄音帶內應答人聲音是否係其聲音，經檢察官請
    求傳訊製作筆錄之警員到庭說明，而辯護人則請求勘驗偵訊
    光碟，以確認被告是否確有自白販毒，及翻譯是否錯誤，經
    原審法院當庭勘驗偵訊光碟，結果如下：
    問：是否有在賣毒品？
    答：有。
    問：什麼時候開始賣毒品？
　　答：去年的農曆過年。
　　問：都在哪裡賣？
　　答：都在HUWLAM那家店。
　　問：賣給誰？
　　答：都賣給泰國的外勞，包括他們兩個。
      （被告手指庭上另外兩人即沙揚、亞恰留）
　　問：總共賣過幾次？
　　答：大概30次。我也記不清楚。
　　問：一次都多少錢？
　　答：每次賣都不一定。要看對方有多少錢，有五百就拿五百
        給他。
　　問：五百到兩千不等就是了？
　　答：如果說是五百的話，每次要買，就必須打電話給那個叫
       「紅軍」（台語）的臺灣人，打電話給他，他準備好東
        西，我才去跟他拿。
　　問：五百到二千不等？
　　答：我本身身上沒有那些東西，都是他們要的時候我先收錢
        ，然後我就打電話給那個「紅軍」的臺灣人，他準備好
        東西，我才去跟他拿。
　　問：那你這樣一次可以賺多少錢？
　　答：沒有賺錢。跟紅軍前前後後買了兩萬。我沒有賺到錢，
        因為我也賣，有一點點我自己也吸，所以我沒有賺到錢
        。
　　問：怎麼跟紅軍聯絡？
　　答：打手機。
　　問：幾號？
　　答：0000000000，我每次都打手機給他。然後去大坪頂公園
        等。
　　問：為什麼要賣毒品？
　　答：是另一個舊的外勞回去之後，把紅軍的電話給我，紅軍
        跟我講他可以賣這個東西，回去的那個外勞叫「NAY 」
        。
　　問：SAYAN跟CHALAD先後有跟你買過兩次毒品？
　　答：對，正確。
　　問：金額都是五百元？
　　答：對。
    復經原審法院請在庭通譯乙○○就上開偵訊光碟勘驗內容，
    通譯牟家賢翻譯被告之應答有無錯誤表示意見，經在庭通譯
    乙○○證稱：除被告未說要先收錢，是付了兩萬，不是向紅
    軍買了兩萬，沒有聽到被告有稱去大坪頂公園，其他的翻譯
    均是正確等語（見原審卷第85至90頁）；且被告及辯護人對
    於上開勘驗結果亦無意見，並均當庭捨棄再行勘驗警詢錄音
    帶，亦毋庸傳訊當日製作警詢筆錄之警員到庭為證。由上開
    勘驗結果，足認被告於警詢及偵查中自承販賣第二級毒品予
    泰籍人士之情無誤，被告所為之自白亦與通譯牟家賢之翻譯
    大致相同，並無所辯翻譯錯誤之情形，是本案既無被告所辯
    自白係翻譯錯誤所致之情形，被告及辯護人亦認毋庸再勘驗
    警詢錄音帶，而偵查光碟中之被告之自白既與勘驗結果相符
    ，堪認被告於警詢及偵查中之自白並無不具任意性之情形，
    自具有證據能力，核先陳明。
二、證人亞恰留、沙揚、亞阿飛、南沃於警詢中所陳，雖被告及
    辯護人於原審法院審理中對其證據能力表示異議，惟查證人
    亞恰留、沙揚、亞阿飛、南沃業已出境而滯留國外之事實，
    有卷附外勞居留資料查詢－明細內容顯示畫面各1 份可證（
    見本院卷第182 、183 、184 頁），又審酌其等於警詢中陳
    述被告販賣第二級毒品犯行之事實，因距離本案查獲時間甚
    近，記憶應最為清晰可靠，應認具有較為可信之特別情況，
    且為證明犯罪事實之存否所必要，是依刑事訴訟法第159 條
    之3 規定，其等於警詢中所證述，自應具有證據能力。
三、證人華猜那、潘勇、三才於警詢中所陳，雖被告及辯護人於
    原審法院審理中對其證據能力表示異議，然衡諸上開證人於
    警詢時所為證述，除距離本案查獲時間甚近，記憶應最為清
    晰可靠，且在查獲本案被告犯行前，上開證人實無甘冒受訴
    追之可能，恣意誣指被告之犯行，亦無可能受外力干擾、威
    嚇或利誘而故為被告不利之證述；又上開證人於原審審理中
    所為之證述，除與先前於偵查中所述相左外，對是否直接向
    被告購買毒品乙節，亦避重就輕，或稱聽他人說係被告所買
    ，或稱係託他人再向被告所買，顯係因被告在庭而為較有利
    於被告之陳述，是上開證人先前警詢中之證述，自足認具有
    較為可信之特別情況。依刑事訴訟法第159 條之2 規定，其
    等於警詢中所證，具有前述特別可信之狀況，具有證據能力
    。
四、證人文西於警詢所為陳述，係屬被告以外之人於審判外之陳
    述，與刑事訴訟法第159 條之2 、之3 所規定之例外情形不
    符，亦無同法第159 條之5 所規定之例外情形，是依同法第
    159 條第1 項規定，證人文西於警詢中所為之陳述，應無證
    據能力。
五、證人倪坤於警詢所為之證述，係屬被告以外之人於審判外之
    陳述，復經辯護人聲請到庭為證並行交互詰問，於審判中所
    為之證述核與其於警詢時所為陳述大致相同（見原審卷第20
    6 至208 頁），是依刑事訴訟法第159 條之2 規定，證人倪
    坤於警詢所為之陳述不具有證據能力。
貳、實體方面：
一、訊據被告楊慶賢坦承有於上開時、地以3,000 元至5,000 元
    不等之代價，向姓名年籍不詳綽號「紅軍」之男子購入不詳
    數量之第二級毒品安非他命多次，並於附表所示時地將甲基
    安非他命交付予附表所示之泰國籍人士施用等情，惟矢口否
    認有連續販賣第二級毒品甲基安非他命犯行，辯稱：我並無
    販賣甲基安非他命給附表所示之泰國人，我與他們是共同集
    資購買甲基安非他命，因他們與「紅軍」不熟，而我認識「
    紅軍」，所以由我出面向「紅軍」購買云云。
二、經查：
　(一)上開事實，業據被告於警詢及偵查中坦承不諱（見警(二)卷第
    2 、3 、7 、8 頁、偵查卷B2第6 頁），並據證人亞恰留、
    沙揚、亞阿飛、南沃、華猜那、潘勇、三才於警偵詢及證人
    文西、倪坤於偵查中證述明確，被告之自白自堪信為真實。
    被告雖於原審及本院審理時翻異，並以前揭情詞置辯，惟與
    其先前於警偵詢中之自白及前開證人之證詞不符，且前開證
    人等與被告均係自泰國赴臺工作人士，與被告並無宿怨，當
    無故意誣指被告販賣毒品供其等施用，致其等受有被裁定送
    請觀察、勒戒之風險，並致令被告陷入囹圄之絕境之必要，
    上開證人之指訴應堪採信。
  (二)被告於原審辯稱：我對牟家賢所翻譯內容聽不懂，我先前是
    供稱大家集資一起買毒品，並未坦承販賣云云。惟被告於警
    詢時業已自白有販毒之事實，並供陳其上手為綽號「紅軍」
    之男子，係以撥打行動電話與紅軍聯絡等情（見高縣林警偵
    緝移字第0950000333號警(二)卷第4 頁），嗣員警依被告之供
    述調查「紅軍」涉犯違反毒品危害防制條例案件，並請被告
    至警局指認「紅軍」犯行製作證人筆錄，被告尚於警局向員
    警表示其聽得懂國語，也能應答，入境臺灣已有5 年之久，
    不用翻譯協助等語（見原審卷第247 頁），且經原審法院函
    詢臺灣高雄看守所有關被告在所內之溝通情形，經該所函覆
    ：被告於羈押期間，均能以簡單中文對話與他人溝通，在生
    活起居上並無窒礙之處等語，此有該所95年8 月8 日高所戒
    字第0959001681B 函1 紙在卷可參（見原審卷第81頁），而
    被告於原審亦供稱得以簡單國語與「紅軍」交談購買毒品等
    語（見原審卷第300 頁），足見被告對於員警及檢察官詢問
    有無販毒之語句，應能理解及能以簡易中文回答，倘通譯牟
    家賢於翻譯時，與被告之意確有不符，被告既能理解簡易中
    文，亦得當場予以更正，況經原審當庭勘驗偵訊光碟內容，
    被告確係自白其均係販賣毒品予泰國人，含沙揚及亞恰留2
    人，已如上述勘驗結果（見原審卷第88頁、偵查卷B2第6 頁
    ），是本案並無被告所言自白係翻譯錯誤所致之情形，被告
    於偵查中之自白與原審當庭勘驗結果並無不符，且被告自白
    販賣第二級毒品之行為，復與上開證人亞洽留等人之證詞相
    符合，自堪認被告販賣第二級毒品予上開證人屬實，被告於
    法院審理中辯稱其與其餘泰國人係合資購買甲基安非他命，
    由其出面向「紅軍」購買云云，自無足採。
  (三)原審法院審理中，雖證人華猜那證述：我未向被告買過毒品
    ，不知毒品係向被告買的，我聽亞恰留說毒品是向被告買的
    云云，證人潘勇證稱：沒有向被告買過毒品，毒品係ROON去
    買的，都是與ROON合資購買云云，證人三才證稱：我3 次都
    是透過宮跟被告購買云云（見原審卷第192 、193 、196 、
    204 頁），核與渠等先前於警詢及偵查中陳述係直接向被告
    購買甲基安非他命之證詞不一致，且與被告所辯其與證人合
    資購買甲基安非他命之情相左，尚難信為真實，證人華猜那
    、潘勇、三才等人於原審之證述，自難作為被告有利之論據
    。
  (四)再由被告供承其向上手「紅軍」販入甲基安非他命時，係以
    每1 千元購買3 小包的甲基安非他命，再分每人1 小包 (指
    3 人3 包)等 語（見警(一)卷第8 頁），依此核算，其每包之
    成本僅有3 百餘元；而由被告之供述（見警(二)卷第8 頁）及
    證人沙揚、亞恰留、三才、潘勇、南沃等人於警詢（見警(一)
    卷第11、15頁、警(二)卷第30、33、39頁）及偵查中之證述觀
    之，足認被告係以每小包500 元之價格販賣予附表所示之泰
    籍勞工（見偵查卷B1第10至15頁），由此可見被告顯然從中
    賺取差價，被告具有營利之意圖甚明。被告辯稱並無賺取利
    潤云云，核屬避重就輕之詞，亦無可信。
  (五)綜上所述，被告所辯均不足採信，被告確有於附表所示時地
    ，連續販賣第二級毒品甲基安非他命之事證明確，犯行洵堪
    認定。
三、查被告行為後，刑法業於94年2 月2 日修正公布，並於95年
    7 月1 日施行，新法業已刪除刑法第56條連續犯之規定，此
    刪除雖非犯罪構成要件之變更，但顯已影響行為人刑罰之法
    律效果，自屬法律有變更，比較新、舊法結果，應適用較有
    利於被告之行為時法律即舊法論以連續犯。
四、按甲基安非他命屬於毒品危害防制條例第2 條第2 項第2款
    規定之第二級毒品。被告意圖營利販賣甲基安非他命，核其
    所為，係犯毒品危害防制條例第4 條第2 項之販賣第二級毒
    品罪。被告販入甲基安非他命後，持有甲基安非他命之行為
    ，應為其販賣甲基安非他命之行為所吸收，不另論罪。又被
    告多次販賣第二級毒品甲基安非他命之犯行，時間緊接，犯
    罪構成要件相同，顯係基於概括犯意反覆為之，應依修正前
    刑法第56條連續犯之規定論以一罪，並就法定本刑為有期徒
    刑及罰金部分依法加重其刑，至於法定本刑無期徒刑部分則
    依法不得加重。又犯販賣毒品之罪，供出毒品來源，因而破
    獲者，得減輕其刑，毒品危害防制條例第17條定有明文，其
    立法意旨重在鼓勵具體供出其上游販毒者，俾資追查毒梟前
    手及其上游毒品，以杜絕毒品之蔓延與氾濫為目的。被告為
    警查獲後，雖於警、偵詢中供稱其於附表所示時地所販賣之
    第二級毒品甲基安非他命係向綽號「紅軍」之男子所購買，
    並提供「紅軍」之行動電話供員警調查，惟警方依被告供述
    「紅軍」之行動電話號碼而查詢行動電話持有人為王鴻鈞，
    並依被告指認王鴻鈞之口卡片（見原審卷第247 頁）而通知
    王鴻鈞於95年11月26日至警局製作調查筆錄，然王鴻鈞於警
    詢中堅詞否認有販賣第二級毒品甲基安非他命予被告，並供
    陳不認識被告等語（見原審卷第250 至252 頁），而員警在
    王鴻鈞住處房間僅查扣第二級毒品安非他命1 小包毛重0.1
    公克及吸食器3 組，此有高雄政府縣警察局林園分局刑事案
    件報告書在卷可參 (見本院卷第132 頁)， 由上開事證以觀
    ，王鴻鈞涉嫌販賣第二級毒品甲基安非他命予被告之證據尚
    屬薄弱。從而，被告雖已供出係向王鴻鈞取得甲基安非他命
    ，然並未因此破獲該毒梟前手或其上游毒品之來源，進而達
    到杜絕毒品氾濫之目的，自難認被告業已符合毒品危害防制
    條例第17條減刑之要件，被告自無依該規定減刑可言。
五、被告犯罪事證明確，原審法院予以論罪科刑，固非無見。惟
    查：本件並無積極證據足以證明被告有於不詳時間、不詳地
    點販賣數量及價格不詳之第二級毒品甲基安非他命予泰籍人
    士YOPATTHOOM　RUNGRUANG （亮）施用 (詳如後述)， 原判
    決就此部分併予論罪科刑，自有未洽。被告上訴意旨否認全
    部犯行，雖無理由，惟原判決既有上開可議之處，自應由本
    院撤銷改判。爰審酌被告為來台依親及工作之泰國人，卻在
    我國境內販賣毒品，嚴重危害我國社會治安，助長毒品泛濫
    ，且於法院審理時飾詞狡辯，未見悔意，惟念其販賣對象均
    為泰籍人士，販賣毒品之數量及所得金額不多，犯罪情節尚
    非至重，警詢及偵查中曾坦承犯行等一切情狀，量處如主文
    第2 項所示之刑，以資警惕。再被告係依親及因工作來台之
    泰籍人士，其於在台期間觸犯上開重罪，顯已不適合留居國
    內，爰依刑法第95條之規定，諭知被告應於刑之執行完畢或
    赦免後，驅逐出境。另被告所有供犯販賣第二級毒品罪所用
    之物行動電話壹支（含門號0000000000號SIM 卡1 張）及販
    毒所得12,500元，雖未扣案，均應依毒品危害防制條例第19
    條第1 項規定諭知沒收，上開行動電話1 支，如不能沒收時
    ，追徵其價額，又販毒所得12,500元如全部或一部不能沒收
    時，以其財產抵償之。至扣案之毒品安非他命3 小包、吸管
    1 支，被告供承係供個人施用毒品之物，而被告為警查獲採
    尿送驗時，該尿液呈甲基安非他命陽性反應，此有臺灣檢驗
    科技股份有限公司95年2 月15日KＺ000000000000號濫用藥物
    尿液檢驗報告1 紙附卷可稽（見95年毒偵字第1971號卷第4
    頁），是被告辯稱毒品係供個人施用等語（見原審卷第209
    頁），堪予採信，上開物品並非本件販賣之毒品或販賣毒品
    所用之物，與本案犯行不具關聯性，爰不宣告沒收及銷燬，
    應由檢察官另行處理。
六、公訴意旨另以：被告於不詳時間、不詳地點販賣數量及價格
    不詳之第二級毒品甲基安非他命給YOPATTHOOM　RUNGRUANG
    （亮）施用，因認被告此部分亦涉犯毒品危害防制條例第4
    條第2 項之販賣第二級毒品罪嫌云云。惟查，證人YOPATTHO
    OM　RUNGRUANG （亮）於警詢並未指訴向被告購買第二級毒
    品甲基安非他命，其於偵查中對於其所施用甲基安非他命之
    來源則供陳：「是楊慶賢買的」、「是我朋友PHUANGKHOT
    JAN 阿詹送給我施用的，但是他已經回泰國了，他沒有向楊
    慶賢買過毒品。」等語 (見警(二)卷第35至37頁，偵查B1卷第
    13、14頁)， 亦無指訴被告有販賣甲基安非他命犯行；而被
    告於警詢及偵審中亦未曾自白有販賣第二級毒品甲基安非他
    命予YOPATTHOOM　RUNGRUANG （亮）之犯行；此外，並無積
    極證據足以證明被告有於不詳時間、不詳地點販賣數量及價
    格不詳之第二級毒品甲基安非他命予YOPATTHOOM RUNGRUANG
    （亮）之犯行，應認為不能證明被告有此部分販賣第二級毒
    品犯行，惟此部分與前開論罪科刑部分公訴人認以連續犯之
    裁判上一罪關係起訴，爰不另為無罪之諭知，附此敘明。
據上論結，應依刑事訴訟法第369 條第1項前段、第364 條、第
299 條第1 項前段，毒品危害防制條例第4 條第2 項、第19條第
1 項，刑法第2 條第1 項前段、第11條、第95條，修正前刑法第
56條，判決如主文。
本案經檢察官方娜蓉到庭執行職務。
中    華    民    國    96    年    8     月    24    日
                  刑事第九庭    審判長法  官  翁慶珍
                                      法  官  陳  箐
                                      法  官  范惠瑩
以上正本證明與原本無異。
如不服本判決應於收受本判決後10日內向本院提出上訴書狀，其
未敘述上訴理由者，並得於提起上訴後10日內向本院補提理由書
狀（均須按他造當事人之人數附繕本）「切勿逕送上級法院」。
中    華    民    國    96    年    8     月    24    日
                                      書記官  吳華榮
附錄本案論罪科刑法條全文:
毒品危害防制條例第4條
製造、運輸、販賣第 1級毒品者，處死刑或無期徒刑；處無期徒
刑者，得併科新台幣1,000萬元以下罰金。
製造、運輸、販賣第2級毒品者，處無期徒刑或7年以上有期徒刑
，得併科新台幣700萬元以下罰金。
製造、運輸、販賣第3級毒品者，處5年以上有期徒刑，得併科新
台幣500萬元以下罰金。
製造、運輸、販賣專供製造或施用毒品之器具者，處1年以上7年
以下有期徒刑，得併科新台幣100萬元以下罰金。
前四項之未遂犯罰之。
附表：
┌──┬───────┬─────────┬─────────┬────┐
│編號│販賣時間　　　│販賣地點　　　　　│販賣之對象及價格　│販賣所得│
│    │              │                  │                  │（新臺幣│
│    │              │                  │                  │）      │
├──┼───────┼─────────┼─────────┼────┤
│ 1　│(1)95年1月26日 │高雄縣大寮鄉大有二│2次均將甲基安非他 │1,000元 │
│　　│(2)95年2月1日　│街31號「豐亞塑膠企│命1小包以500元之代│        │
│　　│　　　　　　　│業股份有限公司」大│價賣給IANGCHAIYATH│        │
│　　│　　　　　　　│門旁              │UM CHALIO（亞恰留 │        │
│　　│　　　　　　　│　                │）及PARAKHA　SAYAN│        │
│　　│　　　　　　　│　                │（沙揚），2次均賣1│        │
│　　│　　　　　　　│　                │小包。　　　　　　│        │
├──┼───────┼─────────┼─────────┼────┤
│ 2　│(1)95年1月1日  │高雄縣大寮鄉○○路│2次均將甲基安非他 │1,500元 │
│　　│　　　　　　  │上之「華南DISCO餐 │命1小包以500元之代│        │
│　　│(2)95年1月29日 │廳」　　　　　　　│價賣給CHIMCHAT　　│        │
│　　│　　　　　　　│　　　　　　　　　│NIKHOM（倪坤），第│        │
│　　│　　　　　　　│　　　　　　　　　│(1)次賣1小包、第(2) │        │
│　　│　　　　　　　│　　　　　　　　　│次賣2小包。　　　 │        │
├──┼───────┼─────────┼─────────┼────┤
│ 3　│95年1 、2 月春│高雄縣大寮鄉大發工│將甲基安非他命（數│5,000元 │
│　　│節期間        │業區信肯公司某處　│量不詳）以5000元之│        │
│　　│　　　　　　　│　　　　　　　　　│代價賣給MR.BUNSRI │        │
│　　│　　　　　　　│　　　　　　　　　│（文西）。　　　　│        │
├──┼───────┼─────────┼─────────┼────┤
│ 4　│94年6 月至9 月│高雄縣大寮鄉○○路│3次均將甲基安非他 │1,500元 │
│　　│間　          │上之「街筍泰國餐廳│命1小包以500元之代│        │
│　　│　　          │」、高雄縣大寮鄉大│價賣給WTLATRIT　　│        │
│　　│              │發工業區信肯公司某│SANCHAI（三才）， │        │
│　　│              │處　　　　　　　　│3次均賣1小包。　　│        │
├──┼───────┼─────────┼─────────┼────┤
│ 5　│95年1 、2 月春│同上　　　　　　　│3次均將甲基安非他 │1,500元 │
│　　│節期間        │　　　　　　　　　│命1小包以500元之代│        │
│　　│　            │　　　　　　　　　│價賣給SEECAJAEM　 │        │
│　　│　　          │　　　　　　　　　│PRAYOM（潘勇），3 │        │
│　　│　            │　　　　　　　　　│次均賣1小包。　　 │        │
│    │　　　　　　　│                  │                  │        │
│    │              │                  │                  │        │
├──┼───────┼─────────┼─────────┼────┤
│6 　│95年1 、2 月春│高雄縣大寮鄉大發工│2次均將甲基安非他 │1,000元 │
│　　│節期間        │業區信肯公司某處　│命1小包以500元之代│        │
│　　│　            │　　　　　　　　　│價賣給NAMWONG　　 │        │
│　　│　　　　　　　│　　　　　　　　　│KHIBO（南沃）　　 │        │
│　　│　　　　　　　│　　　　　　　　　│2次均賣1小包。　　│        │
│    │              │                  │                  │        │
├──┼───────┼─────────┼─────────┼────┤
│7 　│94年8月間　　 │高雄縣大寮鄉○○路│將甲基安非他命1小 │500元   │
│　　│　　　　　　　│上之「街筍泰國餐廳│包以500元之代價賣 │        │
│　　│　　　　　　　│」　　　　　　　　│給SEANJAN APHIDET │        │
│　　│　　　　　　　│　　　　　　　　　│（亞阿飛）。　　　│        │
├──┼───────┼─────────┼─────────┼────┤
│8 　│94年7、8月間　│高雄縣大寮鄉○○路│將甲基安非他命1小 │500元   │
│　　│　　　　　　　│上之「街筍泰國餐廳│包以500元之代價賣 │        │
│　　│　　　　　　　│」　　　　　　　　│給SAENSEEMON　　　│        │
│　　│　　　　　　　│　　　　　　　　　│CHATNAT（華猜那） │        │
│　　│　　　　　　　│　　　　　　　　　│。　　　　　　　　│        │
└──┴───────┴─────────┴─────────┴────┘
